【裁判字號】    97,交聲,273
【裁判日期】    980121
【裁判案由】    違反道路交通管理處罰條例聲明異議
【裁判全文】
臺灣苗栗地方法院交通事件裁定         97年度交聲字第273號
原處分機關    交通部公路總局新竹區監理所苗栗監理站
異  議  人
即受處分人    甲○○
                      國民身分.
上列異議人即受處分人因違反道路交通管理處罰條例案件，對於
交通部公路總局新竹區監理所苗栗監理站97年12月5 日以竹監苗
字第裁54-MM0000000號所為之裁決處分（原舉發號碼：南縣警交
字第MM0000000 號），聲明異議，本院裁定如下：
    主  文
異議駁回。
    理  由
一、按汽車駕駛人，行車速度，超過規定之最高時速，或低於規
    定之最低時速，除有第43條第1 項第2 款情形外，處新臺幣
    1,200 元以上2,400 元以下罰鍰；汽車駕駛人違反第40條規
    定者，並記違規點數1 點。道路交通管理處罰條例第40條、
    第63條第1 項第1 款分別定有明文。次按汽車駕駛人駕駛汽
    車，其行車速度超過規定之最高時速20公里以上，未滿40公
    里，嗣為警逕行舉發，而未逾舉發通知單上所載之應到案日
    期到案，經主管機關調查後仍認定有上開違規行為者，依違
    反道路交通管理事件統一裁罰基準表規定，須處以1,800 元
    之罰鍰。又汽車駕駛人之行為經以科學儀器取得證據資料證
    明其行為違規，當場不能或不宜攔截製單舉發者，得逕行舉
    發，道路交通管理處罰條例第7 條之2 第1 項第7 款亦定有
    明文。
二、原處分機關意旨略以：異議人甲○○駕駛竤全企業股份有限
    公司所有車牌號碼8190-NA 號自小客車於民國97年10月4 日
    9 時39分，行經台20線22.8公里（菜寮路段）處，為臺南縣
    警察局交通警察隊員警逕行舉發「限速60公里，經測速時速
    96公里，超速36公里，20以上未滿40（經雷達、雷射測速儀
    採證）」，嗣異議人於應到案時間內以異議人名義表示不服
    舉發，復於所定期限內切結承認駕駛前揭車輛違規申請歸責
    ，爰依道路交通管理處罰條例第85條第1 項規定歸責駕駛人
    ，並依處罰條例第40條暨違反道路交通管理事件統一裁罰基
    準及處理細則第41條第4 項之規定，逕行對異議人裁處罰鍰
    新臺幣1,800 元整，並依第63條第1 項第1 款規定記違規點
    數1 點。
三、聲明異議意旨略以：異議人駕駛車號8190-NA 號車行經違規
    地點，被舉發超速，經舉發單位查復超速屬實，異議人懷疑
    機器會拍照，測速照相如何辨別雙向車道，又同時又有順、
    逆向來車。來函解釋測速舉發為逆向來車，代號為（F ）字
    樣，舉發相片內容並無此字，實在不能讓人口服等由提出聲
    明異議云云。
四、經查：
（一）異議人甲○○駕駛竤全企業股份有限公司所有車牌號碼82
      09-NA 號自用小客車，於97年10月4 日9 時39分許，行經
      台20線22.8公里（菜寮路段）處，經臺南縣警察局交通警
      察隊以雷達測速照相儀器偵測時速高達96公里，超速36公
      里乙節，有臺南縣警察局交通警察隊南縣警交字第MM0000
      000 號舉發違反道路交通管理事件通知單、照片、裁決書
      、送達證書、切結書等各1 份在卷可稽，是異議人確實於
      上開時、地有超速36公里之違規事實，足堪認定。
（二）再據本件原舉發機關即臺南縣警察局交通警察隊舉發本件
      違規所使用之雷達測速儀，每年均依規定送經濟部標準檢
      驗局檢驗且領有合格證書（檢定日期97年8 月26日，有效
      期限98年8 月31日，檢定合格單號碼：J0GA0000000A、J0
      GA0000000B），有該舉發機關提出之經濟部標準檢驗局雷
      達測速儀檢定合格證書1 份附卷可稽，是其儀器之準確性
      應可採信，而該儀器係以發射雷達波之方式感應測試，並
      已設定照相時速，行經之車輛如超過規定速度，即感應照
      相，而非以地面埋設感應線圈之方式，故車輛如靜止或未
      超過設定速度，該儀器則不會感應照相，足認該測速照相
      設備所攝得之照片，確屬可信。
（三）異議人雖又辯稱測速照相如何辨別雙向車道，又同時有順
      、逆向來車云云。惟依據原舉發單位即臺南縣警察局交通
      隊於97年11月10日以南縣警交字第0970044294號函覆略以
      ：「二、本局勤務所使用之雷達式測速照相儀器採雙向同
      時偵測，可精確判別出超速違規車輛之去車或來車等相關
      資料，並顯示於採證相片資料欄內（左上角第1 列『F 』
      即表示為逆向來車，照前車牌）；若顯示『A 』則順向去
      車，照後車牌），以資辨別。三、查旨揭車輛於97年10月
      4 日9 時39分，行駛在時速限制60公里之台20線22.8公里
      處（顯示「F 」逆向來車），經測得時速96公里，顯有超
      速36公里之違規事實。」等語，有上開函文1 份及套用雷
      達波發射範圍之採證照片1 幀附卷足憑，且觀諸前開採證
      照片之機器代號、違規時間、地點、行車速限及異議人之
      行車時速均清晰可辨，亦與原舉發單位函覆所稱「逆向來
      車，照前車牌，採證照片資料欄顯示『F 』」乙節相符；
      又該車附近並無拍攝到其他車輛併駛，僅針對單一車輛測
      速拍攝，是在測速照相機運作正常之情形下，殊無將其他
      車輛之違規誤植為本件車輛之可能。足徵本件違規照片係
      於機器有效期限內，依正常使用流程所拍攝，則原舉發警
      員取締本件異議人駕車超速違規應無誤判之虞。異議人仍
      以前詞置辯，容係其個人主觀臆測之意見，復未提出其他
      有利證據供本院審酌，其所辯自不足遽採。
五、綜上所述，本件異議人確有於97年10月4 日9 時39分，行經
    台20線22.8公里（菜寮路段）處，行車速度超過規定最高速
    限（超過規定之最高時速20公里以上，未滿40公里）之違規
    行為，原處分機關爰依道路交通管理處罰條例第40條、第63
    條第1 項第1 款及違反道路交通管理事件統一裁罰基準及處
    理細則所訂之違反道路交通管理事件統一裁罰基準表之規定
    裁處罰鍰1,800 元，並記違規點數1 點，核無違誤，異議人
    之異議為無理由，應予駁回。
六、據上論斷，應依道路交通管理處罰條例第87條第2 項，道路
    交通案件處理辦法第19條規定，裁定如主文。
中    華    民    國    98    年    1     月    21    日
                  交通法庭  法  官  林 卉 聆
上正本證明與原本無異。
如不服本裁定應於送達後5 日內向本院提出抗告狀。
                            書記官  楊 慧 萍
中    華    民    國    98    年    1     月    21    日


司法院資訊處製作；財團法人民間司法改革基金會備份。
